# 请教陈版主，关于技术转让退款约定的收入确认问题

提问人：xiaowangzhuang 时间：2016-04-27 12:54:41
背景： 公司与客户签订药物技术转让合同，合同约定公司获得原料药和制剂的临床批件，并把制剂的临床批件（原件）转移给客户后客户支付人民币 900 万元，同时退款条款中约定原料药和制剂在获得临床批件后的临床试验中， 由公司完成的工作应完全符合CFDA注册审评和临床批件的要求，否则客户有权要求公司全额退还客户相应己支付的 900 万元。
公司目前收入确认政策为：在临床批件（原件）转移给客户后收取 900 万元时确认收入，理由是公司完成的工作不符合CFDA注册审评和临床批件的要求得可能性不存在。
疑问：
清教陈版这 900 万元收入是在临床批件（原件）转移给客户后收取 900 万元时确认收入还是临床批件后的临床试验完成后确认收入？
理由依据是啥？

回答人：chenyiwei
首先要明确：公司签订的是否为包含获取临床批件和后续临床试验在内的一揽子协议？如果是，则不应单独考虑这个付款节点上的900 万元的收入确认问题，而应将这两者作为一个整体一并考虑。 其次，即使临床批件获取是一个单独的合同，与后续临床试验无关（我理解这种可能性不大），能否在获取临床批件后即确认这部分收入，还需要对后续临床试验不合规的可能性作出谨慎的估计。